---
title: "Homework DA"
output:
  pdf_document: default
  html_document: default
date: "`r Sys.Date()`"
---

```{r setup, include=FALSE}
library(knitr)
knitr::opts_chunk$set(echo = TRUE)
```

## Compito di Data Analytics

Gruppo C: ZANNI, JIMÉNEZ LIRIANO, RICCIO, SMOKOVIĆ

## Importazione dei dati

```{r}
BankChurners = read.csv("credit-card-customers/BankChurners.csv", stringsAsFactors = T)
HousePrices = read.csv("house-prices/train.csv", stringsAsFactors = T)
```

## ANALISI DEL DATASET "BankChurners"

```{r}
str(BankChurners)
head(BankChurners)
summary(BankChurners)
sum(is.na(BankChurners))
```

### PER LE VARIABILI DI TIPO QUANTITATIVE(integer/numeric)

```{r}
# Customer_age
eta_media <- mean(BankChurners$Customer_Age) # eta media dei clienti
round(eta_media, digits = 1) # arrotondando a una cifra decimale

sd(BankChurners$Customer_Age) # deviazione standard
quantile(BankChurners$Customer_Age) # quantili
# notiamo che l'eta dei clienti sta nell'intervallo dai 26 ai 73 anni
# con 26 anni il cliente piu giovane e 73 il piu anziano
summary(BankChurners$Customer_Age) # e lo possiamo notare anche in questo modo

# visualizzazione grafica
hist(BankChurners$Customer_Age, main = "Istogramma delle eta", xlab = "Eta", ylab = "Frequenza")

boxplot(BankChurners$Customer_Age, main = "Boxplot delle eta", ylab = "Frequenza")


# Dependent_count
summary(BankChurners$Dependent_count) #abbiamo da 0 a 5 dipendenti assegnati
round(mean(BankChurners$Dependent_count), digits = 1) #media
median(BankChurners$Dependent_count) #mediana
sd(BankChurners$Dependent_count) #deviazione standard

#visualizzazione grafica
hist(BankChurners$Dependent_count, main="Istogramma di Dependent Count", xlab="Numero di Dipendenti", 
ylab="Frequenza", breaks=8, col="lightblue")

# notiamo che la maggioranza dei clienti possiede dai 2 ai 3 dipendenti associati

# controllando i numeri:
table(BankChurners$Dependent_count)

# aggiungendo la retta della media delle frequenze:
media_dip <- mean(table(BankChurners$Dependent_count))
abline(h = media_dip, col = "red", lwd = 2)
legend("topright", legend = paste("Media =", round(media_dip, 2)), 
       col = "red", lwd = 2, bty = "n")


# Credit_Limit
summary(BankChurners$Credit_Limit) # limite del credito che va da 1.4k a 34k
media_credito <- round(mean(BankChurners$Credit_Limit), digits = 0) # credito limite medio

# visualizzazione grafica:
hist(BankChurners$Credit_Limit)
abline(v= media_credito, col = "red", lwd = 2)
legend("topright", legend = paste("Media =", media_credito), 
       col = "red", lwd = 2, bty = "n")

# notiamo che il grafico e' piu' popolato ovvero ci sono piu' clienti al di sotto della media
# sono piu' numerosi i clienti con credito limite massimo (34k) che i clienti nei vari
# intervalli tra 10k e 33k

# Avg_Open_To_Buy
summary(BankChurners$Avg_Open_To_Buy)
hist(BankChurners$Avg_Open_To_Buy, main = "Istogramma", xlab = "Media Compera", ylab = "Frequenza")

# notiamo che i valori massimi sono esattamente il credito limite dei clienti
# il grafico segue un andamento esponenziale verso il basso
# e' molto simile al grafico visto in precedenza riguardante il credito limite
# quindi da questi grafici si nota come praticamenti tutti i clienti raggiungano 
# o quasi il credito limite

#Month_On_Book
summary(BankChurners$Months_on_book) 
#il tempo minimo trascorso con la banca e' di 13 mesi invece il
# maggior tempo trascorso e' di 56 mesi
# vedendolo graficamente:
hist(BankChurners$Months_on_book, main = "Istogramma mesi trascorsi", 
     xlab = "Mesi", ylab = "Frequenza")
media_mesi <- mean(BankChurners$Months_on_book)
abline(v= media_mesi, col = "blue", lwd = 3)
legend("topright", legend = paste("Media =", round(media_mesi, digits = 0)), 
       col = "blue", lwd = 2, bty = "n")

# osserviamo che poche persone restano poco o tanto 
# la maggior parte dei clienti resta con la banca tra i 35 e i 40 mesi

#Total_Trans_Amt
summary(BankChurners$Total_Trans_Amt) # transazioni minime e massime negli ultimi 12 mesi
# minima di 510 dollari
# la massima e' di 18k dollari

# grafico:
hist(BankChurners$Total_Trans_Amt, main = "Istogramma delle transazioni per 12 mesi", 
     xlab = "Mesi", ylab = "Frequenza")

# si nota che la maggioranza si tiene sotto i 5k dollari di spesa
# aggiungendo la media:
media_transazioni <- mean(BankChurners$Total_Trans_Amt)
abline(v= media_transazioni, col = "orange", lwd = 3)
legend("topright", legend = paste("Media =", round(media_transazioni, digits = 0)), 
       col = "orange", lwd = 2, bty = "n")

# come detto poco fa una volta superata la media delle transazioni 
# la frequenza delle persone si abbassa
```

### PER LE VARIABILI DI TIPO CATEGORIALE(factor)

```{r}
# sesso
BankChurners$Gender <- factor(BankChurners$Gender) # converto in un fattore per fare l'analisi
levels(BankChurners$Gender)
str(BankChurners$Gender)

# per calcolare la frequenza assoluta
table(BankChurners$Gender)
# marginale
prop.table(table(BankChurners$Gender))

# Grafico a barre
barplot(table(BankChurners$Gender), main="Grafico a barre variabile sesso", 
        xlab="Categoria", ylab="Frequenza")


# Education_Level
BankChurners$Education_Level <- factor(BankChurners$Education_Level) # conversione in fattore
summary(BankChurners$Education_Level)
str(BankChurners$Education_Level)
barplot(table(BankChurners$Education_Level), main = "Grafico a barre livello educazione", 
        xlab = "Educazione", ylab = "Frequenza")


#Marital_Status
BankChurners$Marital_Status <- factor(BankChurners$Marital_Status)
str(BankChurners$Marital_Status) # ho 4 livelli(divorziato, sposato, single e stato sconosciuto)
summary(BankChurners$Marital_Status)

barplot(table(BankChurners$Marital_Status), main= "Grafico a barre", xlab="Categoria", 
        ylab="Frequenza")
# la maggioranza delle persone e' sposata oppure single
# distribuendo gli stati sconosciuti il risultato sarebbe sempre lo stesso

round(prop.table(table(BankChurners$Marital_Status)), digits = 3)
# il 46% delle persone e' sposato
# il 38% e' single
# il 16% altro

# Income_Category
BankChurners$Income_Category <- factor(BankChurners$Income_Category)
summary(BankChurners$Income_Category)
str(BankChurners$Income_Category)
levels(BankChurners$Income_Category) <- 
  c("120K+", "$40K - $60K", "$60K - $80K", "$80K - $120K",  "Less than $40K", "Unknown")
BankChurners$Income_Category <- factor(
  BankChurners$Income_Category, 
  levels = c("Less than $40K", "$40K - $60K", "$60K - $80K", "$80K - $120K", "120K+", "Unknown"))
barplot(table(BankChurners$Income_Category), main= "Grafico a barre", 
        xlab="Categoria", ylab="Frequenza")

# frequenze:
table(BankChurners$Income_Category) # stesso output di summary
prop.table(table(BankChurners$Income_Category))

# Card_Category
BankChurners$Card_Category <- factor(BankChurners$Card_Category)
str(BankChurners$Card_Category)
summary(BankChurners$Card_Category)

barplot(table(BankChurners$Card_Category), main = "Grafico per la categoria delle carte", 
        xlab = "Tipo di carta", ylab = "Frequenza")
# notiamo che la carta di credito di tipo Blue e' nettamente la piu' presente
```

## ANALISI DEL DATASET "HousePrices"

```{r}
HousePricesUnivConf <- read.csv("houseprices-univ.config.csv")
```

```{r, results='asis'}
univarAnalysis <- function(conf, df) {
  cat("\n\n\\clearpage\n\\newpage")
  cat("\n\n##", conf["colname"], "\n")
  if (as.logical(conf["uselog"])) {
    df[, conf["colname"]] <- log(df[, conf["colname"]])
  }
  cat("\n\n Numero di NA: ", sum(is.na(df[, conf["colname"]]), na.rm = T), "\n\n")
  if (as.logical(conf["filterzeros"])) {
    cat("\n\n Numero di zeri rimossi: ", sum(df[, conf["colname"]] == 0, na.rm = T), "\n\n")
    df <- df[df[, conf["colname"]] != 0,]
  }
  if (sum(
      as.logical(conf["dobarplot"]), 
      as.logical(conf["doboxplot"]),
      as.logical(conf["dohist"]),
      as.logical(conf["dodensity"]),
      as.logical(conf["doqqplot"])
    ) > 2) {
    par(mfrow = c(2, 2))
  } else {
    par(mfrow = c(1, 1))
  }
  if (as.logical(conf["dotable"])) {
    print(kable(t(rbind(
      idx = levels(factor(df[, conf["colname"]])),
      abs = table(df[, conf["colname"]]),
      rel = prop.table(table(df[, conf["colname"]]))
    )), col.names = c("Level", "Abs. Freq", "Rel. Freq"), row.names = FALSE))
  } else {
    print(kable(as.array(summary(df[, conf["colname"]])), col.names = c("Stat", "Value")))
  }
  if (as.logical(conf["dobarplot"])) {  
    barplot(table(df[, conf["colname"]]), main=NULL)
  }
  if (as.logical(conf["doboxplot"])) {
    boxplot(df[, conf["colname"]], main=NULL)
  }
  if (as.logical(conf["dohist"])) {
    hist(df[, conf["colname"]], freq = F, main=NULL, xlab = NULL)
  }
  if (as.logical(conf["dodensity"])) {
    plot(density(df[, conf["colname"]], na.rm = T), main="")
  }
  if (as.logical(conf["doqqplot"])) {
    qqnorm(df[, conf["colname"]])
    qqline(df[, conf["colname"]])
  }
  if (!is.na(conf["desc"])) {
    cat("\n\n", conf["desc"], "\n")
  }
}

out <- apply(HousePricesUnivConf, 1, univarAnalysis, df = HousePrices)
```

## ANALISI BIVARIATA DEL DATASET "House prices"

```{r}
# CONSIDERANDO LA VARIABILE TARGET(SalePrice):
HousePrices$SalePrice # prendiamo come variabile target il prezzo della proprieta' in vendita
str(HousePrices$SalePrice) 

# analizziamo la variabile:
summary(HousePrices$SalePrice)
# il prezzo delle proprieta' varia dai 34k ai 755k dollari
# il prezzo medio e' di 180k dollari


# MSSubClass
# questa variabile identifica la tipologia di abitazione
str(HousePrices$MSSubClass) # ogni numero e' specifico per una solo tipologia

# se vogliamo vedere come essa influenza il prezzo vendita
#trattando MSSubClass come una variabile categorica:
boxplot(SalePrice ~ MSSubClass, data = HousePrices, 
        main = "Boxplot di SalePrice per ciascun tipo di abitazione",
        xlab = "Categoria", ylab = "Prezzo(target)", col = c("grey", "lightblue"))

# le proprieta' che raggiungono i prezzi piu' alti sono quelle della categoria 60
# la mediana tende a non essere al centro
# ci sono outliers
# la varianza per certe categorie e' piu' grande per altre meno


# GarageType
# variabile categorica che indica dove si trova il garage
str(HousePrices$GarageType)
HousePrices$GarageType <- factor(HousePrices$GarageType)
summary(HousePrices$GarageType) # noto che ci sono degli NA's

# graficamente:
boxplot(SalePrice ~ GarageType, data = HousePrices, 
        main = "Boxplot di SalePrice per ciascun livello di GarageType",
        xlab = "GarageType", ylab = "Prezzo(target)", col = c("lightblue", "lightgreen"))
# la distribuzione e' assimetrica per quanto riguarda Attchd, Basment, BuiltIn e CarPort
# invece risulta simmetrica per 2Types e Detchd
# la varianza piu' alta si trova nella categoria BuiltIn
# ci sono molti outliers e questo va ad indicare una distribuzione con code lunghe 
# o la presenza di valori anomali.

# la media dei prezzi di vendita per ciascun tipo di garage
media_prezzi <- tapply(HousePrices$SalePrice, HousePrices$GarageType, mean)
# il grafico a barre:
boxplot(HousePrices$SalePrice~HousePrices$GarageType, 
        main = "Media dei Prezzi per Tipo di Garage", xlab = "Tipo di Garage", 
        ylab = "Media Prezzo (target)", col = "red")
# il prezzo medio piu' alto e' quello della categoriala BuiltIn


# PoolArea
# variabile che indica quanti piedi quadri ha la piscina
str(HousePrices$PoolArea)
summary(HousePrices$PoolArea) # poche proprieta' hanno la piscina

plot(HousePrices$PoolArea, HousePrices$SalePrice, main = "Grafico a dispersione", 
     xlab = "Piedi quadri", ylab = "Prezzo(target)")
# solo una proprieta' con la piscina ha un prezzo molto elevato

# inoltre se aggiungiamo la retta della media dei prezzi:
media_prezzi_case <- mean(HousePrices$SalePrice) # che e' 180k
abline(h = media_prezzi_case, col = "red", lwd = 2)

# notiamo che le altre proprieta' con la piscina hanno tutte prezzi vicini alla media

# Calcolo la correlazione
correlation <- cor(HousePrices$PoolArea, HousePrices$SalePrice, method="pearson")
correlation
# debole relazione lineare tra le due variabili.


# GarageCars
# variabile numerica che indica la capienza del garage per le automobili
str(HousePrices$GarageCars)
summary(HousePrices$GarageCars) # varia da 0(niente garage) a 4

plot(HousePrices$GarageCars, HousePrices$SalePrice, main = "Grafico a dispersione", 
     xlab = "Capienza", ylab = "Prezzo(target)")
# le proprieta' con la capienza di 3 posti auto sono quelle piu' costose(non tutte ovviamente)
# ci sono nettamente meno dati per le case con 4 posti

correlation <- cor(HousePrices$GarageCars, HousePrices$SalePrice, method="pearson")
correlation
# abbastanza forte relazione tra le due variabili
# all'aumentare della variabile x aumenta anche la variabile y(target)
```

### VARIABILI QUANTITATIVE
```{r}

QuantVars = HousePrices[, c("SalePrice", "OverallQual", "GrLivArea", 
                            "GarageCars", "GarageArea", "TotalBsmtSF")]
# Correlazione tra le variabili
cor(QuantVars)

#Scatterplot
par(mfrow=c(2,3))
plot(HousePrices$OverallQual, HousePrices$SalePrice, main="OverallQual vs SalePrice", pch=19)
plot(HousePrices$TotalBsmtSF, HousePrices$SalePrice, main="TotalBsmtSF vs SalePrice", pch=19)
plot(HousePrices$GrLivArea, HousePrices$SalePrice, main="GrLivArea vs SalePrice", pch=19)
plot(HousePrices$GarageCars, HousePrices$SalePrice, main="GarageCars vs SalePrice", pch=19)
plot(HousePrices$GarageArea, HousePrices$SalePrice, main="GarageArea vs SalePrice", pch=19)

#Calcolo covarianza e correlazione
CovCorr = function(x, y) {
  n = length(y)
  Covarianza = sum((x-mean(x))*(y-mean(y))) / (n-1)
  Correlazione = Covarianza / (sqrt(var(x)*var(y)))
  return(list(Covarianza=Covarianza, Correlazione=Correlazione))
}

#Calcolo delle covarianze e correlazioni
Quantitative = c("OverallQual", "GrLivArea", "GarageCars", "GarageArea", "TotalBsmtSF")
for (quant in Quantitative) {
  cat("Analisi per", quant, "\n")
  result = CovCorr(HousePrices[[quant]], HousePrices$SalePrice)
  cat("Covarianza tra", quant, "e SalePrice:", result$Covarianza, "\n")
  cat("Coefficiente di correlazione tra", quant, "e SalePrice:", result$Correlazione, "\n\n")
}
```
 
## Bivariata (tutte le variabili)

```{r}
HousePricesBivConf <- read.csv("houseprices-biv.config.csv")
```

```{r, results='asis'}
bivarAnalysis <- function(conf, df) {
  cat("\\newpage")
  cat("\n\n##", conf["colname"], "\n")
  if (as.logical(conf["uselog"])) {
    df[, conf["colname"]] <- log(df[, conf["colname"]])
  }
  cat("\n\n Numero di NA: ", sum(is.na(df[, conf["colname"]]), na.rm = T), "\n\n")
  if (as.logical(conf["filterzeros"])) {
    cat("\n\n Numero di zeri rimossi: ", sum(df[, conf["colname"]] == 0, na.rm = T), "\n\n")
    df <- df[df[, conf["colname"]] != 0,]
  }
  if (as.logical(conf["docmpboxplot"])) {
    boxplot(log(df[, conf["tgcol"]])~df[, conf["colname"]], 
            xlab = conf["colname"], ylab = conf["tgcol"])
  }
  if (as.logical(conf["doanova"])) {
    anova_obj <- aov(log(df[, conf["tgcol"]])~df[, conf["colname"]])
    print(kable(summary(anova_obj)[1][[1]], row.names = FALSE))
    if (as.logical(conf["doetasq"])) {
      etasq_obj <- summary(anova_obj)[1][[1]][[2]][1]/(summary(anova_obj)[1][[1]][[2]][2]+
                                                         summary(anova_obj)[1][[1]][[2]][1])
      cat("\n\n Eta squared: ", etasq_obj, "\n\n")
    }
  }
  if (as.logical(conf["doscatterplot"])) {
    plot(df[, conf["colname"]], log(df[, conf["tgcol"]]), xlab = conf["colname"], 
         ylab = conf["tgcol"])
    lm_obj <- lm(log(df[, conf["tgcol"]])~df[, conf["colname"]])
    abline(a= lm_obj$coefficients[1], b = lm_obj$coefficients[2], col=2)
  }

  if (as.logical(conf["doscatterplot"])) {
    plot(df[, conf["colname"]], log(df[, conf["tgcol"]]), xlab = conf["colname"], 
         ylab = conf["tgcol"])
    lm_obj <- lm(log(df[, conf["tgcol"]])~df[, conf["colname"]])
    abline(a= lm_obj$coefficients[1], b = lm_obj$coefficients[2], col=2)
    print(kable(summary(lm_obj)$coefficients, row.names = FALSE))
    if (as.logical(conf["dorsq"])) {
      print(kable(cbind(
        cov = cov(df[, conf["colname"]], log(df[, conf["tgcol"]]), use = "complete.obs"),
        cor = cor(df[, conf["colname"]], log(df[, conf["tgcol"]]), use = "complete.obs"),
        rsq = summary(lm_obj)$r.squared
      )))
    }
  }
  if (!is.na(conf["desc"])) {
    cat("\n\n", conf["desc"], "\n")
  }
}

out <- apply(HousePricesBivConf, 1, bivarAnalysis, df = HousePrices)
```